【裁判字號】    97,聲再更(一),5
【裁判日期】    971212
【裁判案由】    毒品危害防制條例
【裁判全文】
臺灣高等法院刑事裁定               97年度聲再更(一)字第5號
再審聲請人
即受判決人  甲○○
上列聲請人因違反毒品危害防制條例案件，對於本院95年度上更
(一)字第843號，中華民國96年7月10日第二審確定判決，聲請再審
，經裁定後由最高法院發回更為裁定，本院裁定如下：
    主  文
再審之聲請駁回。
    理  由
一、聲請意旨略以：本院以再審聲請人即受判決人甲○○犯製造
    第二級毒品未遂罪，以95年度上訴字第650號判處有期徒刑6
    年6月後，檢察官未提起上訴，僅聲請人就製造毒品部分提
    起第三審上訴，最高法院亦僅針對製造毒品部分發回更審，
    然本院卻以95年度上更(一)字第843號判決改論聲請人販賣毒
    品，並判處有期徒刑7年4月確定，於法自有未合。又員警逮
    捕聲請人時所查扣之藥碇，經再次檢驗結果，已發現未含MD
    MA成份，顯見查獲時原先之藥碇檢驗報告當係造假，如若不
    然，便是警員有意栽贓。爰依刑事訴訟法第420條第1項第2
    款規定聲請再審云云。
二、按有罪判決確定後，固得依刑事訴訟法第420條第1項第2款
    之規定，為受判決人之利益聲請再審，惟聲請人以原判決所
    憑之證言、鑑定已證明其為虛偽為由聲請再審，依同條第2
    項規定，該情形之證明，以經判決確定，或其刑事訴訟程序
    不能開始續行非因證據不足者為限，始得聲請再審。即言之
    ，該款事由必須另有確定判決足以證明原確定判決所引用之
    證言、鑑定確為虛偽者，始屬相符，尚不能爰引原確定判決
    所已捨棄不採之其他相反供證，為該證言虛偽之證明方法，
    蓋原法院對於證據之憑信力，依法得以自由心證而為判斷，
    自不容更就其已審酌不採之證據，執為再審原因，致與法院
    得以自由心證判斷證據力之法例有所違背。此外，再審係為
    原確定判決認定事實錯誤而設之救濟程序，與非常上訴旨在
    糾正原確定判決違背法令之錯誤，二者迥不相牟。
三、經查：聲請人固指稱查扣之藥碇，嗣經再次檢驗發現未含MD
    MA成份，可見先前之檢驗報告不實或警員栽贓云云。然觀諸
    原確定判決所載，扣案之碇狀毒品23包（約9萬2000顆）經
    送法務部調查局檢驗結果，均含有第二級毒品甲基安非他命
    ，又原確定判決並未引用警員之證言作為認定有罪之基礎，
    因認聲請人上開所指，尚屬無據。此外，聲請人既主張原確
    定判決有刑事訴訟法第420條第1項第2款所定之事由云云，
    然聲請人並未提出任何確定判決，足以證明原判決所憑證言
    、鑑定係虛偽，核與刑事訴訟法第420條第2項、同條第1項
    第2款之要件未符。至於聲請人另指原確定判決逾越第三審
    發回範圍改論販賣毒品，於法未合一節，係針對原確定判決
    有無違背法令予以指摘，與專為救濟事實認定錯誤之再審程
    序無涉。揆諸上開說明，因認聲請人之再審聲請為無理由，
    應予駁回。
據上論斷，應依刑事訴訟法第434條第1項，裁定如主文。
中    華    民    國    97    年    12    月    12    日
                  刑事第二庭審判長法  官  洪光燦
                                  法  官  李麗玲
                                  法  官  林恆吉
以上正本證明與原本無異。
如不服本裁定，應於收受送達後五日內向本院提出抗告狀。
                                  書記官  陳盈璇
中    華    民    國    97    年    12    月    12    日


司法院資訊處製作；財團法人民間司法改革基金會備份。
